# 企业会计准则 14 号-收入对收入确认时点的影响

提问人：江江 3 石石 时间：2017-11-26 14:05:27
请教陈老师，在新收入准则下，收入的确认时点。 背景：公司生产轨道施工用的预埋槽，客户为轨道交通公司。在与轨道交通公司的合同中约定产品到货需要质量验收并出验收报告，同时还约定轨道交通公司将项目整体验收时如果由于预埋槽原因导致验收不合格将追究公司责任。在实际工作中，轨道交通公司没有提供验收报告，只是定期提供计量单，内容包括本期间施工使用的预埋槽的数量以及应结算的金额。 项目组认为：在确定轨道公司提供的计量单时确认（或者考虑在计量单上增加产品验收合格），合同中“如果项目整体验收不合格由于预埋槽原因承担质量责任”应当为质量保证条款，作为或有事项进行会计处理。陈老师认为是否妥当。谢谢

回答人：chenyiwei
如果预埋槽是在土建工程初期就埋下，根据历史经验看如有质量问题则在土建施工期间已经充分暴露，由于预埋槽原因导致项目整体验收不合格的可能性极小的，则你的理解基本合理。

提问人：zengfengxia 时间：2017-11-28 10:54:30
陈版，按修订后准则，这个合同，只包含一项交付商品的履约义务，整体验收的责任是不是应认定为可变对价，按最谨慎的金额确认收入？

回答人：chenyiwei
可以这样理解，但因为出问题可能性极小，所以最终的核算结果与我所说的差异应不大。